# 市场推广费和中标费的差别？

提问人：bearsissi 时间：2023-05-06 17:07:55
各位老师好，我司与供应商签订合同，合同内容：
①约定按照销量的一定比例确认服务费——认定为市场推广费；
②约定按照与终端客户签订的合同额的一定比例确认服务费——与销量挂钩，认定为市场推广费；
③约定确保中标入围——认定为中标服务费。
疑问：
a、目前针对第②个合同约定，认定为市场推广费是否合适？
b、市场推广费和中标费的差别实质是什么？
c、是否必须要求对方必须有市场推广资质（比如代理的经营范围）和中标资质？
请老师们指点迷津。谢谢！

回答人：chenyiwei
对此问题，可站在供应商角度，考虑其“应付客户对价”是应冲减收入还是确认为费用，据此本企业采用对称的会计处理，即：供应商应冲减收入的，本企业对应冲减采购成本；供应商应确认为销售费用的，本企业确认为收入。
（注：此处讨论的前提是：本企业是主要责任人，而不是代理人。）
参考：新收入准则第十九条；《监管规则适用指引——会计类第 2 号》之“2-3 应付客户对价的判断”。
从主帖情况看，①应冲减采购成本的可能性较大；②③可能属于服务费收入。